# 非同一控制下合并涉及的不可辨认资产

提问人：wangmei26 时间：2020-05-10 12:33:04
陈老师好：这个业务思考了很久，还是没有明白，特咨询老师，希望老师百忙之中帮忙解答，谢谢
比如A合并B100%(非同一），B是合并报表，资产账面价值 1000 （公允价值 1200 ），商誉 300 ，递延所得税 40 ，所有者权益1340.商誉是2000-（1340-300-40+200*0.75），
B在合并日账面价值：存货 1000 ，商誉 300 ，递延所得税资产 40 ，总资产 1340 ，实收资本 500 ，资本公积 300 ，资本公积 50 ，未分配利润 490 ，净资产 1340 ， 其中存货评估增值 200 ，
不理解的是在实际合并中，一般步骤是第一步：A+B各科目简单相加，第二步：在简单相加的基础上再减去抵消。
请老师指点，第一步B的报表中递延所得税资产 40 和自带商誉 300 为不可辨认部分是不含进来的，那么进来的B的报表本身是不是不平衡啊？那简单相加的结果自然也是报表不平的呀？
另外：抵消分录借：实收资本 500
资本公积 450 （300+150）
盈余公积 50
未分配利润 490
商誉 850
贷：长期股权投资 2000
？？科目 340
此处的 340 差异如何处理呢？

回答人：chenyiwei
1 、第一步B的报表中递延所得税资产 40 和自带商誉 300 为不可辨认部分是不含进来的，因此在第一步简单加总过程中，也应当对应冲减B报表中的权益（一般是资本公积） 340 。
2 、你的抵销分录中，该 340 贷方项目可以是资本公积，但此时资本公积只是一个过渡项目，最终合并报表层面没有资本公积影响。